# 员工集体婚礼费用，如何进行账务处理？

提问人：yzyrxj 时间：2010-05-26 10:13:54
员工集体婚礼费用，如何进行账务处理？

回答人：chenyiwei
回复 楼主 yzyrxj 的帖子个人意见：根据财企[2009]242号文第一条对福利费的定义，倾向于作为福利费的列支项目。“企业职工福利费是指企业为职工提供的除职工工资、奖金、津贴、纳入工资总额管理的补贴、职工教育经费、社会保险费和补充养老保险费(年金)、补充医疗保险费及住房公积金以外的福利待遇支出，包括发放给职工或为职工支付的以下各项现金补贴和非货币性集体福利”。
虽然员工集体婚礼费用没有明确列举在该通知第一条的列举项目中，但是符合上述定义。

回答人：chenyiwei
回复 藤椅 zl_go 的帖子如果是从工会账面上支出的，可以从工会的财务中列支，但不等于“从工会经费中支出”。需要分清这笔费用是公司由还是工会负担的。按《工会法》规定，工会经费是设立工会组织的企业按工资总额的 2 ％提取并拨交工会的，一旦拨交完毕，其权属就属于工会，而工会是独立核算的会计主体和法律主体，工会对其所拥有的财产有一定的处分权。所以应当是“由工会负担集体婚礼费用”而不是“从工会经费中支出”。